【裁判字號】    92,小上,63
【裁判日期】    920730
【裁判案由】    給付管理費
【裁判全文】
臺灣高雄地方法院民事裁定  九十二年度小上字第六三號
    上  訴  人  甲○○
    訴訟代理人  張文安
    被上訴人    乙○○
    訴訟代理人  邵文雄
右當事人間請求給付管理費事件，上訴人對於中華民國九十二年三月十三日本院九十
二年度雄小字第四七六號第一審判決提起上訴，本院裁定如左：
    主    文
上訴駁回。
第二審訴訟費用新台幣參佰元由上訴人負擔。
    理    由
一、按小額訴訟程序係為使民眾就其日常生活中所發生之小額給付請求事件，能循簡
    便、迅速、經濟之訴訟程序獲致解決，故對於小額程序之第一審裁判上訴，非以
    其違背法令為理由，不得為之；且其上訴狀應記載上訴理由，表明下列各款事項
    ：一、原判決所違背之法令及其具體內容。二、依訴訟資料可認為原判決有違背
    法令之具體事實，民事訴訟法第四百三十六條之二十四第二項、第四百三十六條
    之二十五分別定有明文。又依同法第四百三十六條之三十二第二項準用第四百六
    十八條及第四百六十九條第一款至第五款之規定，判決不適用法規或適用不當者
    ，為違背法令；有同法第四百六十九條第一款至第五款所列各款情形之一者，為
    當然違背法令。準此，當事人於小額訴訟程序提起上訴，如依民事訴訟法第四百
    六十八條規定，以小額程序之第一審判決有不適用法規或適用法規不當為理由時
    ，其上訴狀或理由書應表明該判決所違背之法令條項或其具體內容；倘為司法院
    解釋或最高法院之判例，則應表明該判例、解釋之字號或其內容；若係成文法以
    外之法則（習慣或法理），則應表明該法則之旨趣；如以民事訴訟法第四百六十
    九條第一款至第五款所列各款情形為理由時，其上訴狀或理由書應表明有合於各
    該條款規定情形之具體內容，及係依何訴訟資料合於該違背法令之具體事實。上
    訴狀或理由書如未依此項方法表明，或其表明者顯與上開法條規定不合時，即難
    認為已合法表明上訴理由，其上訴自難認為合法。又當事人於第二審程序不得提
    出新攻擊或防禦方法，亦為同法第四百三十六條之二十八前段所明定，故上訴人
    如於上訴後提出新攻擊或防禦方法，本院自不得予以審酌。
二、上訴意旨略以：上訴人固係門牌號碼高雄市苓雅區○○○路四六一號十樓之二建
    物之所有權人，為中山大廈管理委員會之住戶，惟前開建物之坪數僅為九點三三
    坪，且管理費並未由每坪新臺幣（下同）四十五元調漲為六十元，原審據以計算
    之標準有誤，爰請求廢棄原判決等語。
三、經查：上訴人係高雄市苓雅區○○○路四六一號十樓之二之區分所有權人，為中
    山大廈之住戶，依中山大廈管理規約第九條規定，各棟住戶應繳之管理費以每坪
    六十元計算，惟上訴人自民國八十九年六月起至九十年十二月止，未繳納管理費
    一萬一千八百十八元，業據被上訴人提出存證信函、報備證明、管理費明細表、
    中山大廈管理規約、中山大廈區分所有權人會議會議紀錄及建物登記簿謄本等為
    證，並為上訴人於原審所不爭執，則被上訴人依公寓大廈管理條例第二十一條規
    定，請求上訴人給付管理費一萬一千八百十八元及法定遲延利息，自屬有據。茲
    上訴人既未具體指摘原審判決此項事實之認定有何違背法令之情事，僅陳稱計算
    之標準有誤，係屬於第二審始提出之新攻擊或防禦方法，本院不予審酌。從而，
    上訴人既未就原審判決有何不適用法規或適用不當，或有民事訴訟法第四百六十
    九條第一款至第五款當然違背法令之情形為具體指摘，依前開說明，上訴人之上
    訴為不合法，應予駁回。
四、末按於小額訴訟之上訴程序，法院為訴訟費用之裁判時，應確定其費用額，民事
    訴訟法第四百三十六條之十九第一項、第四百三十六條之三十二第一項規定甚明
    。本件第二審裁判費用為一百九十八元、送達費用為一百零二元，合計三百元，
    應由上訴人負擔，爰一併裁定如主文第二項所示。
五、據上論結，本件上訴為不合法，依民事訴訟法第四百三十六條之三十二第二項、
    第四百三十六條之十九第一項、第四百四十四條第一項前段、第九十五條、第七
    十八條，裁定如主文。
中      華      民      國    九十二    年      七      月    三十    日
                              臺灣高雄地方法院民事第一庭
~B審判長法      官  林紀元
~B      法      官  唐照明
~B      法      官  許政賢
右為正本係照原本作成。
本件裁定不得抗告。
中      華      民      國    九十二    年      七      月    三十    日
~B      法院書記官  邱靜銘


司法院資訊處製作；財團法人民間司法改革基金會備份。
